臺灣臺中地方法院民事裁定　九十一年度婚字第二七二號
　原　　　告　甲○○
　被　　　告　乙○○
右當事人間請求離婚事件，本院裁定如左：
    主　　文
本件移送臺灣高雄地方法院。
    理　　由
一、按訴訟之全部或一部，法院認為無管轄權者，依原告聲請或依職權以裁定移送其
    管轄法院，民事訴訟法第二十八條第一項定有明文。又婚姻無效或撤銷婚姻，與
    確認婚姻成立或不成立及離婚或夫妻同居之訴，專屬夫妻之住所地或夫、妻死亡
    時住所地之法院管轄。但訴之原因事實發生於夫或妻之居所地者，得由各該居所
    地法院管轄，同法第五百六十八條第一項亦定有明文。另夫妻之一方為台灣地區
    人民，一方為大陸地區人民，其結婚或離婚之效力，依台灣地區之法律，台灣地
    區與大陸地區人民關係條例第五十三條亦定有明文，本件原告請求與被告離婚，
    原告為台灣地區人民，被告為大陸地區人民，有戶籍謄本在卷足證，依上開規定
    ，應依台灣地區法律定之，是本件應適用民事訴訟法上開專屬管轄之規定。
二、又民法上所謂住所，依民法第二十條規定，須依一定事實，足認以久住之意思，
    住於一定之地域，方認為設定住所於該地，戶籍所在地僅足為住所設定時之參考
    ，本件據原告起訴狀之記載，兩造於民國八十八年五月三十一日在大陸四川省結
    婚，於同年六月二十八日在台灣辦理結婚登記（因原告當時設籍於高雄市○○區
    ○○路九十二號，故由高雄市左營區戶政事務所辦理），被告於同年八月十一日
    來台，與原告在高雄賃屋同居約二個月（高雄市○○區○○路九十二號、高雄市
    三民區○○街、鼎中街等地），被告於八十八年十月六日因隙故與原告發生爭執
    後，即離家出走，並因從事妨害風化工作為警（高雄市政府警察局新興分局）查
    獲，而遣送出境等語，再參原告亦因上開案件，觸犯刑法第二百十六條、第二百
    十四條之行使使公務員登載不實公文書罪，為臺灣高雄地方法院以九十年度易字
    第七一五號刑事判決判處罪刑在案，均有原告起訴時所附判決書影本在卷可稽，
    而被告於刑事案件警訊中亦供稱：來台後一直住在高雄市○○區○○路九十二號
    二樓等語，及原告係八十九年六月一日始由高雄市○○區○○路九十二號遷入台
    中市○區○○路一四０巷八號，亦有戶籍謄本一紙可證，則由被告在台灣期間，
    兩造未曾至台中市○區○○路一四０巷八號設籍居住，顯然兩造共同住居所地係
    在高雄市，且訴之原因事實亦發生於兩造之上開住居所地者，揆諸上開說明，本
    院自無管轄權，爰依職權將本件移送於該管轄法院。
三、依首開法條裁定如主文。
中　　　　華　　　　民　　　　國　九十一　年　　　四　　　月　十六　　　日
                                  臺灣台中地方法院家事法庭
~B法　　官　楊國精
右為正本係照原本作成
如對本裁定抗告須於裁定送達後十日內向本院提出抗告狀，並應繳納抗告費新台幣四
十五元。
中　　　　華　　　　民　　　　國　九十一　年　　　四　　　月　　十六　　日
~B書記官
